臺灣苗栗地方法院刑事判決　　　　　　　 93年度訴字第229號
公　訴　人　臺灣苗栗地方法院檢察署檢察官
被　　　告　甲○○
上列被告因違反毒品危害防制條例案件，經檢察官提起公訴（93
年度毒偵字第351 號、第454 號），及移送併案審理（93年毒偵
字第579 號、94年度毒偵字第287 號），本院依簡式審判程序，
判決如下：
    主  文
甲○○連續施用第一級毒品，累犯，處有期徒刑壹年。扣案之針
筒參支均沒收。又連續施用第二級毒品，累犯，處有期徒刑捌月
。扣案之玻璃頭壹個、吸食器壹組均沒收。應執行有期徒刑壹年
陸月。扣案之針筒參支、玻璃頭壹個、吸食器壹組均沒收。
    犯罪事實及理由
一、犯罪事實：
  (一)甲○○前因(1)違反槍砲彈藥刀械管制條例案件，經本院於民
    國91年5 月31日以90年度訴字第265 號判決，判處有期徒刑
    1 年4 月，併科罰金新台幣5 萬元，並於91年6 月24日確定
    。(2)因施用第一、二級毒品海洛因、安非他命案件，經本院
    於91年2 月5 日以90年度訴字第311 號判決，分別判處有期
    徒刑6 月及4 月，應執行有期徒刑9 月，如易科罰金，以
    300 元折算1 日，並於同年3 月25日確定。上開3 罪經本院
    於91年7 月30日以91年度聲字第384 號裁定，定應執行有期
    徒刑2 年確定。甫於92年8 月6 日縮短刑期假釋出監，嗣於
    93年5 月8 日假釋期滿，假釋未經撤銷視為執行完畢。
  (二)甲○○前因施用毒品案件，經法院裁定送觀察、勒戒後，認
    無繼續施用毒品之傾向，由臺灣苗栗地方法院檢察署檢察官
    於87年6 月29日，以87年度偵字第2237號、第2574號為不起
    訴處分確定。甲○○不知悛悔，復因施用第一、二級毒品海
    洛因、安非他命案件，經法院裁定送觀察、勒戒後，認有繼
    續施用毒品之傾向，經法院裁定令入戒治處所施以強制戒治
    1 年，嗣經法院裁定停止戒治，所餘期間交付保護管束，而
    於91年10月10日保護管束期滿，未經撤銷視為執行完畢。刑
    事部分則經本院判處如上開(一)(2)所示。
  (三)詎甲○○猶不知悛悔，復於前開強治戒治執行完畢日5 年內
    ，另基於施用第一級毒品海洛因之概括犯意，自93年3 月23
    日某時起，至94年1 月5 日晚上7 時許止，在其苗栗縣苑裡
    鎮○○路15之1 號2 樓住處、苗栗縣苑裡鎮山柑里1 鄰山柑
    7 號
    洛因摻水以其所有之注射針筒施打皮膚之方式，連續施用第
    一級毒品海洛因多次，平均施用頻率約為2 至3 日施用1次
    ；另基於施用第二級毒品安非他命之概括犯意，自93年4 月
    24日某時起至94年1 月3 日某時止，在同上開住處、
    等處，以將安非他命置於其所有之玻璃球吸食器內，在下點
    火加熱使燃燒成煙，而吸其煙霧之方式，連續施用第二級毒
    品安非他命多次，平均施用頻率約為2 至3 日施用1 次。
  (四)嗣於93年3 月25日、同年4 月26日、同年5 月24日，甲○○
    先後3 次為臺灣苗栗地方法院檢察署觀護人室執行受保護管
    束人尿液採集，經送鑑驗之結果，分別呈嗎啡陽性反應；嗎
    啡、安非他命、甲基安非他命陽性反應；及嗎啡陽性反應，
    而查知上情（被告所有供施用毒品之玻璃球吸食器、注射針
    筒業已丟棄，並未扣案）。另於94年1 月5 日晚上11時40
    分許，為警在其苗栗縣苑裡鎮山柑里1 鄰山柑7 號
    獲，並扣得甲○○所有供施用毒品之針筒3 支、玻璃頭1 個
    、吸食器1 組，經警採集其尿液送驗後，結果呈嗎啡及甲基
    安非他命陽性反應。
  (五)案經台灣苗栗地方法院檢察署檢察官自動檢舉偵查起訴，暨
    同署檢察官自動檢舉偵查及苗栗縣警察局通霄分局報請同署
    檢察官偵查後移送併案審理。
二、證據名稱：
  (一)被告甲○○於本院審理中之自白。
  (二)台灣苗栗地方法院檢察署受保護管束人（被告）尿液檢體監
    管紀錄表3 份。
  (三)苗栗縣警察局通霄分局94年查獲毒品案件犯嫌尿液檢體編號
    表1 份。
  (四)中山醫學大學附設醫院藥物濫用檢測中心93年4 月9 日、同
    年5 月6 日、同年6 月3 日及94年1 月14日所出具之確認結
    果報告各1 份。
  (五)扣案之針筒3支、玻璃頭1個、吸食器1組。
  (六)刑案資料查註紀錄表、台灣高等法院被告全國前案紀錄表、
    法務部全國檢察官線上查詢刑案人犯在監所最新資料報表。
三、查被告如犯罪事實欄所示施用海洛因及安非他命之犯罪事實
    ，起訴意旨雖僅分別記載被告於93年3 月25日、同年4 月26
    日採尿時回溯26小時內某時，連續施用第一級毒品海洛因，
    及於93年4 月26日採尿時回溯96小時內某時，施用第二級毒
    品安非他命，至其餘犯罪事實雖未提及，惟業經檢察官併案
    審理及公訴檢察官於本院審理時予以補充，是被告就此部份
    ，既與起訴部分有連續犯之裁判上一罪關係，基於審判不可
    分原則，應為起訴效力所及，本院自得併予審理，先予敘明
    。
四、適用法律依據：
  (一)刑事訴訟法第273 條之1 第1 項，第299 條第1 項前段、第
    310 條之2 、第454 條第1 項。
  (二)毒品危害防制條例第10條第1項、第2項。
  (三)刑法第11條前段、第56條、第47條、第51條第5 款、第38條
    第1 項第2 款。
本案經檢察官林文中到庭執行職務。
中　　華　　民　　國　　94　　年　　3 　　月　　23　　日
                  刑事第一庭  法  官  顧 正 德
以上正本證明與原本無異。
如不服本判決，應於判決送達後10日內向本院提出上訴狀（應抄
附繕本）。
                              書記官  黃 正 中
中　　華　　民　　國　　94　　年　　3 　　月　　23　　日
附錄本判決論罪科刑法條全文：
毒品危害防制條例第10條
施用第一級毒品者，處六月以上五年以下有期徒刑。
施用第二級毒品者，處三年以下有期徒刑。
